臺灣雲林地方法院刑事判決　　　　　　　100年度訴字第463號
公　訴　人　臺灣雲林地方法院檢察署檢察官
被　　　告　廖宏祥
選任辯護人　陳淑香律師
上列被告因違反毒品危害防制條例案件，經檢察官提起公訴（
100 年度偵字第1770號、第2612號），本院判決如下：
    主  文
廖宏祥販賣第三級毒品，累犯，處有期徒刑伍年肆月。未扣案販
賣第三級毒品所得新臺幣貳仟元沒收之，如全部或一部不能沒收
時，以其財產抵償之；未扣案不詳廠牌行動電話壹支（內含門號
0000000000號SIM 卡壹張）沒收之，如全部或一部不
能沒收時，追徵其價額。又轉讓第三級毒品，累犯，處有期徒刑
月。扣案吸食愷他命之盤子壹個，沒收之。應執行有期徒刑伍
年陸月。未扣案販賣第三級毒品所得新臺幣貳仟元沒收之，如全
部或一部不能沒收時，以其財產抵償之；未扣案不詳廠牌行動電
話壹支（內含門號0000000000號SIM 卡壹張）沒收之
，如全部或一部不能沒收時，追徵其價額；扣案吸食愷他命之盤
子壹個，沒收之。
    事  實
一、廖宏祥（綽號「宏祥」）前因妨害自由等案件，經本院以97
    年度訴字第100 號判處應執行有期徒刑6 月確定，於民國97
    年9 月8 日易科罰金執行完畢。其明知愷他命（Ketamine，
    俗稱「Ｋ他命」）為國家懸令禁絕販賣或轉讓之第三級毒品
    ，竟分別基於販賣第三級毒品以牟利及轉讓第三級毒品之犯
    意，持用不詳廠牌行動電話1 支（內含門號0000000000號
    SIM 卡1 張，下稱0000000000號行動電話）作為聯絡工具，
    而為下列販賣、轉讓愷他命之行為：
  (一)販賣愷他命予張芳華部分：
    廖宏祥於100 年2 月15日18時42分、同年月16日凌晨1 時22
    分許，持用0000000000號行動電話與持用0000000000號行動
    電話之張芳華（綽號「阿嫂」）聯絡，張芳華詢問廖宏祥是
    否能調「零件」、「小姐」（意即向廖宏祥購買愷他命之意
    ），廖宏祥回以「好好好」等語，並於100 年2 月16日傍晚
    某時，再持用不詳行動電話與張芳華聯繫後，前往張芳華位
    在西螺鎮○○路103 巷住處巷口，以一手交錢一手交貨之方
    式，將價格為新臺幣（下同）2,000 元之愷他命1 小包（約
    3 公克）販賣予張芳華，並自張芳華處得款2,000 元。
  (二)轉讓愷他命予葉巍樺、楊勝傑部分：
    廖宏祥於100 年1 月3 日22時30分、32分、44分、23時13分
    許，持用0000000000號行動電話與持用0000000000號行動電
    話之葉巍樺、楊勝傑聯絡及傳簡訊，相約在雲林縣莿桐鄉某
    7-11便利商店會面，稍後在停靠該處之廖宏祥所駕駛不詳車
    牌號碼車上，無償轉讓愷他命若干（未達純值淨重20公克）
    供葉巍樺、楊勝傑2 人當場施用。
    嗣因據報得悉廖宏祥涉有重嫌，而依法聲請對廖宏祥所持用
    之上開0000000000號行動電話實施通訊監察，始悉上情。並
    經警持本院100 年度聲搜字第244 號搜索票，於廖宏祥雲林
    縣西螺鎮○○里市○○路20號住處，扣得於100 年1 月3 日
    供廖宏祥與葉巍樺、楊勝傑吸食愷他命之盤子1 個。
二、案經臺灣雲林地方法院檢察署檢察官自動檢舉暨指揮彰化縣
    警察局刑事警察大隊、彰化縣警察局和美分局偵辦後起訴。
    理  由
壹、程序部分（關於證據能力部分）：
一、按被告以外之人於審判外之言詞或書面陳述，除法律有規定
    者外，不得作為證據；惟被告以外之人於偵查中向檢察官所
    為之陳述，除顯有不可信之情況者外，得為證據，刑事訴訟
    法第159 條第1 項、第159 條之1 第2 項分別定有明定。是
    檢察官在偵查中對被告以外之人所為之偵查筆錄，性質上屬
    傳聞證據，惟刑事訴訟法規定檢察官代表國家偵查犯罪、實
    施公訴，依法其有訊問被告、證人及鑑定人之權，證人、鑑
    定人並須具結，而實務運作時，檢察官偵查中向被告以外之
    人所取得之陳述，原則上均能遵守法律規定，不致違法取供
    ，其可信度極高，是被告以外之人前於偵查中已具結而為證
    述，除反對該項供述得具有證據能力之一方，已釋明「顯有
    不可信之情況」之理由外，不宜遽指該證人於偵查中之陳述
    不具證據能力。經查，證人張芳華、葉巍樺、楊勝傑之檢察
    官訊問筆錄，係檢察官令其等以證人身分具結後所為之證述
    ，有該證人等人之結文附卷可稽，且被告及辯護人並未再指
    出有何顯不可信之情，復經本院審酌該等證言作成時之情況
    ，亦認為適當，故證人張芳華、葉巍樺、楊勝傑之偵訊筆錄
    ，自得作為本案證據使用。
二、被告以外之人於審判外之陳述，雖不符刑事訴訟法第159 條
    之1 至第159 條之4 規定得為證據之情形，而經當事人於審
    判程序同意作為證據，法院審酌該言詞陳述或書面陳述作成
    時之情況，認為適當者，亦得為證據，刑事訴訟法第159 條
    之5 第1 項亦有明定。經查，張芳華、葉巍樺之警詢筆錄、
    本院100 年度聲監續字第60號、100 年度聲監字第663 號通
    訊監察書暨電話附表各1 份、被告廖宏祥持用0000000000號
    行動電話與張芳華持用0000000000號行動電話之通訊監察譯
    文1 份、被告廖宏祥持用0000000000號行動電話與葉巍樺、
    楊勝傑持用之0000000000號（申登人宋昇勁）行動電話之通
    訊監察譯文1 份、本院100 年度聲搜字第244 號搜索票、彰
    化縣警察局100 年3 月30日（受執行人廖宏祥）搜索扣押筆
    錄暨扣押物品目錄表各1 份，雖均屬被告廖宏祥以外之人於
    審判外之言詞或書面陳述，然上開言詞及書面證據，經被告
    、辯護人與檢察官同意作為證據使用，依上開規定，均應認
    具有證據能力，得作為本案證據使用。
貳、實體部分：
一、被告廖宏祥對於上開事實欄一(二)轉讓第三級毒品愷他命予葉
    巍樺、楊勝傑部分犯行，於警詢、偵訊及本院審理時均坦承
    不諱（100 年度偵字第1770號卷第151 頁、第159 頁，本院
    卷第21頁背面、第72頁背面），核與證人葉巍樺於100 年4
    月20日警察詢問時之陳述、檢察官訊問時之證述（100 年度
    偵字第1770號卷第124 頁至第130 頁、第137 頁至第138 頁
    ，結文在第139 頁）及證人楊勝傑於100 年4 月27日檢察官
    訊問時之證述（100 年度偵字第1770號卷第143 頁至第144
    頁，結文在第145 頁）情節大致相符，並有葉巍樺指認被告
    廖宏祥之被指認人照片一覽表（100 年度偵字第1770號卷第
    131 頁至第132 頁）、本院100 年度聲監字第663 號、100
    年度聲監續字第60號通訊監察書暨電話附表各1 份（本院卷
    第28頁至背面，100 年度偵字第1770號卷第41頁至背面）、
    被告廖宏祥持用0000000000號行動電話與葉巍樺、楊勝傑持
    用之0000000000號（申登人宋昇勁）行動電話之通訊監察譯
    文1 份（100 年度偵字第1770號卷第30頁至第31頁）、本院
    100 年度聲搜字第244 號搜索票、彰化縣警察局100 年3 月
    30日（受執行人廖宏祥）搜索扣押筆錄暨扣押物品目錄表各
    1 份（100 年度偵字第1770號卷第34頁至第36頁背面）在卷
    可稽，復有扣案供被告轉讓愷他命予葉巍樺、楊勝傑時，一
    同吸食愷他命所使用之盤子1 個可佐，應認為被告之自白與
    事實相符，而得採信。是其上開轉讓第三級毒品之犯行事證
    明確，洵堪認定。
二、訊據被告固坦承有申請、持用0000000000號行動電話，並於
    100 年2 月15日18時42分、同年月16日凌晨1 時22分許，持
    用0000000000號行動電話與持用0000000000號行動電話綽號
    「阿嫂」之張芳華聯絡，對話內容詳如通訊監察譯文所示；
    嗣後至張芳華住處向其拿取2,000 元，並交付愷他命予張芳
    華等事實，惟矢口否認有何販賣第三級毒品之犯行，並辯稱
    ：張芳華於100 年2 月16日撥打電話時間是半夜，其當時在
    睡覺迷迷糊糊，隨便回應，沒有跟張芳華聯絡，直到隔兩天
    張芳華一直打電話，其才於同年月18日直接過去張芳華家，
    當面告知張芳華說已經很少碰毒品，叫張芳華不要再打電話
    騷擾，張芳華卻一直要其幫忙調愷他命，其才答應去工作之
    菜市場幫忙問看看，當時也不確定問不問得到，張芳華就先
    拿2,000 元說麻煩一下，其是先拿錢後，幫忙張芳華向綽號
    「阿興」之朋友購得愷他命，再拿去給張芳華，並非一手交
    錢一手交易。其確實沒有販賣愷他命，也沒有賺取差價或從
    中拿取少量愷他命使用云云。經查：
  (一)證人張芳華指證明確：
    1.張芳華於100 年3 月30日警詢時陳稱：0000000000號行動
      電話是以其朋友劉嘉民的名字申請的，都是其本人使用，
      所施用的毒品愷他命是向1 位綽號叫「宏祥」的朋友購買
      的，沒有再向他人購買。其都是撥打廖宏祥0000000000、
      0000000000號行動電話聯絡購毒事宜。〈警方提示通訊監
      察譯文及播放音檔，100 年2 月15日18時42分14秒、100
      年2 月16日1 時11分27秒、1 時22分18秒之通訊監察譯文
      〉上記譯文通話係其與廖宏祥的對話，內容是其要向廖宏
      祥購買愷他命，1 包大約3 公克，金額2,000 元，交易地
      點是在雲林縣西螺鎮○○路103 巷的巷口，該次交易有完
      成，是廖宏祥本人交付愷他命，且其將2,000 元交給廖宏
      祥本人等語（100 年度偵字第1770號卷第42頁至第45頁）
      ，並指認被告廖宏祥為編號2 號之人，有被指認人照片一
      覽表（100 年度偵字第1770號卷第46頁至背面）在卷可為
      佐證。
    2.其並於同日檢察官訊問時亦證稱：警詢筆錄所述實在，其
      有向綽號「宏祥」的廖宏祥買過毒品。〈檢察官朗讀提示
      0000000000門號行動電話於100 年2 月15日18時42分、2
      月16日1 時11分、22分之通訊監察譯文〉上開通聯是其與
      廖宏祥講電話，要向廖宏祥買愷他命，後來有拿到毒品，
      是在傍晚的時候，交易地點是在其住處巷口，其走路過去
      拿的，廖宏祥開車過來，其坐到車上交易，廖宏祥交付約
      3 公克的愷他命，其給廖宏祥2,000 元；電話中講的「零
      件」、「那個」、「小姐」都是指愷他命的意思，其跟廖
      宏祥並無仇恨等語（100 年度偵字第1770號卷第55頁至第
      57頁，結文在第58頁）。
    3.其復於本院審理時證稱：〈提示100 年2 月16日凌晨1 時
      22分38秒跟廖宏祥通聯譯文〉這是跟廖宏祥在說愷他命，
      其要向廖宏祥購買愷他命2,000 元，大約3 點幾公克，通
      聯譯文中的「小姐」是愷他命，約在其西螺鎮○○路103
      巷住處巷口，因為其跟廖宏祥拿過1 、2 次愷他命，第1
      次就在該處，當天廖宏祥開車過來，有打電話表示到了，
      該次交易有完成，當場付2,000 元給廖宏祥，有拿到愷他
      命。廖宏祥有使用2 、3 支電話，當天傍晚廖宏祥使是用
      別支電話先聯繫，在6 、7 點其上班前交付愷他命等語（
      本院卷第61頁至第68頁背面）。
    4.證人張芳華與被告廖宏祥並無嫌隙，自可排除證人張芳華
      懷恨誣陷被告之可能，而其於本院審理時除就補充見面前
      被告有撥電話告知一節之外，與其警詢、偵訊時所述大致
      相符，均有提及向被告購買毒品愷他命，且次數不只1 次
      ，關於交易方式，是於100 年2 月15日、16日撥打被告之
      電話聯繫，電話中表示要向被告購買毒品愷他命，之後於
      同年月16日傍晚，被告再開車至其住處巷口，由被告本人
      交付1 包大約3 公克愷他命，且其將2,000 元交給被告本
      人完成交易等情，並有上開被指認人照片一覽表與本院
      100 年度聲監字第663 號、100 年度聲監續字第60號通訊
      監察書暨電話附表各1 份（本院卷第28頁至背面，100 年
      度偵字第1770號卷第41頁至背面）、被告廖宏祥持用0000
      000000號行動電話與張芳華持用0000000000號行動電話之
      通訊監察譯文1 份（100 年度偵字第1770號卷第23 頁 至
      第24頁）在卷可參，是證人張芳華上開證詞，自堪採信。
  (二)雖被告辯稱是於100 年2 月18日才至張芳華住處，先向張芳
    華拿取2,000 元，幫張芳華向他人購買毒品後，才交付愷他
    命予張芳華云云。然：
    1.被告於100 年3 月30日警詢時否認有毒品交易，陳稱：「
      他只有叫我幫他問我拿不拿的到毒品愷他命，我說我沒有
      幫他問，沒有交易毒品。」等語（100 年度偵字第1770號
      卷第7 頁背面至第8 頁）；復於100 年3 月30日之羈押訊
      問時供稱：「（問：他拿錢給你的時間是2 月15日、16日
      ？）對，大概是在下午的時候。（問：張芳華拿錢給你之
      後，你是何時買毒品交給張芳華？）我記得拿到錢當天晚
      上6 、7 點。（問：你的意思是拿錢2,000 元給你的時間
      是在何時？）大概下午3 點多左右。（問：他在何地拿錢
      給你？）他在他家門口。我不知道他家的地址。（問：你
      在何地拿毒品給他？）我就直接去買，買回來之後就直接
      拿去他家給他。（問：張芳華在那裡把錢拿給你？）張芳
      華在他家巷口拿錢給我，我有下車跟他拿錢，我跟他講好
      ，買好之後我就直接拿去給他。（問：晚上買完毒品後，
      如何交給他？）我開車，到他家後我下車把毒品交給他我
      就走了。」（100 年度聲羈字第88號卷第6 頁正反面）；
      其於本院準備程序時又稱：「（問：18日才幫他買毒品？
      ）是。（問：你之後拿多少毒品給他？）我也不確定，因
      為跟人家買1 小包愷他命。而且我幫他買，是他請我幫他
      買再交給他朋友。（問：朋友是誰？）當時我也不認識。
      製作筆錄才知道是羅英欣。」等語（本院卷第21頁背面）
      ，前後說法與交易情節、對象均不相同，已有可疑。
    2.而證人張芳華於警詢及檢察官訊問時已明確陳述：於100
      年2 月17日、18日通聯譯文之通話，亦是要向被告購買愷
      他命，但該次等太久，其要上班，所以沒有交易完成等語
      （100 年度偵字第1770號卷第42頁、第56頁），證人張芳
      華可以明確分辨100 年2 月16日與18日為不同之交易，該
      次交易並無成功。又其於審理時亦證稱：100 年2 月16日
      至18日均無見到羅英欣等語（本院卷第64頁背面），均與
      被告所辯情節顯不相同，足見被告應於100 年2 月16日傍
      晚與證人張芳華完成毒品交易。
  (三)關於100 年2 月16日當日交易情節，證人張芳華於上開警詢
    與偵訊時，均稱是要向被告廖宏祥購買愷他命，在100 年2
    月16日傍晚時先拿到1 小包愷他命，再給被告廖宏祥2,000
    元等情，全然未提到有先拿錢再等待毒品之情節，顯然2 人
    是以當面一手交錢一手交貨方式交易。惟證人張芳華於本院
    審理時卻改口稱：是要請被告幫其購買，在下午先拿2,000
    元給被告，等1 、2 個小時才拿到毒品等語（本院卷第62頁
    背面、第67頁正反面），其上開說法與其警詢、偵訊時所述
    顯有不同，再對照其本人於偵訊時之證述：「（問：〈檢察
    官朗讀提示0000000000門號行動電話於100 年2 月18 日8時
    18分、19分、29分之監察譯文〉有無這幾通電話？與誰對話
    ？是什麼意思？）有印象，我是跟廖宏祥講電話，約見面是
    我再向他買愷他命，這一次因為等太久了，我就去上班，沒
    有買到愷他命。」等語（100 年度偵字第1770號卷第56頁）
    ，並無提到幫忙購買或是先拿錢之後等待、沒有買到毒品退
    還錢之情形，足見其2 人之交易模式，就是直接見面一手交
    錢一手交貨甚明。是證人張芳華上開審理時之證詞，與自己
    警偵訊時所述不符，反而與被告廖宏祥於羈押訊問及本院審
    理時供述情節相符，顯有可疑，應認為是事後維護被告之詞
    ，不足採信。
  (四)另100 年2 月16日1 時22分18秒之通訊監察譯文內容，證人
    張芳華雖提到「你有辦法調嗎」「人家要小姐阿，你有辦法
    幫我找嗎」等語（100 年度偵字第1770號卷第23頁至第24頁
    ），然上開問法，極有可能是購毒者與販毒者間之默契，目
    的即在於躲避監聽查緝，既然證人張芳華有毒品需求時與被
    告聯絡，無非就是為取得毒品，被告所交付之毒品來源，其
    未必清楚，則被告於電話中就是否替證人張芳華取得毒品，
    已表示同意，對於交易與否顯有決策能力，事後確實依約前
    往交付毒品並收取價金，足徵其2 人間確屬於「毒品交易」
    之行為，是通聯譯文中之詢問方式，尚不足以影響本院前開
    認定。
  (五)被告販賣第三級毒品應有營利之意圖；
    1.被告雖否認有營利之意圖，並無獲得價差或將毒品減量得
      利云云。惟按販賣毒品之所謂販賣行為，係行為人基於營
      利之目的，而販入或賣出毒品而言。販賣毒品者，其主觀
      上須有營利之意圖，且客觀上有販賣之行為，即足構成，
      至於實際上是否已經獲利，則非所問。又毒品危害防制條
      例所處罰之「販賣」毒品罪，所著重者為行為人在主觀上
      有藉以牟利之惡性及對毒品之擴散具有較有償或無償轉讓
      行為更嚴重之危害性，其「營利」之意圖係從客觀之社會
      環境、情況及證人、物證等資料，依據證據法則綜合研判
      認定。又海洛因毒品之非法交易，警方嚴加查緝，且國家
      科以重罰不容寬貸，衡諸常情，倘非有利可圖，絕無平白
      甘冒被嚴查重罰高度風險之理，從而，舉凡其有償交易，
      除足反證其確另基於某種非圖利本意之關係外，通常尚難
      因無法查悉其販入價額作為是否高價賣出之比較，諉無營
      利之意思，阻卻販賣犯行之追訴，最高法院93年度臺上字
      第1651號、95年度臺上字第301 號判決意旨可資參照。
    2.又依一般社會觀念而言，販賣行為在通常情形下，仍係以
      牟取利益為其活動之主要誘因與目的，而毒品之非法交易
      向為政府查禁森嚴之行為，若非有利可圖，絕無甘冒被查
      緝重罰之高度風險，而單純代無深切交情之人購買毒品之
      理，或輕易將所持有之毒品轉讓他人而甘冒於再次向他人
      購買時，而增加被查獲移送法辦危險之理。證人張芳華於
      本院審理時證稱：被告廖宏祥為以前男朋友的朋友，認識
      應該有1 年多、2 年，知道被告住在西螺，不知道詳細住
      址，也不知被告做何種工作，其男友已經過世，平常沒有
      與被告聯絡等情（本院卷第61頁正反面）。從而，被告與
      張芳華雖有認識，但其間並無特殊交情或關係，張芳華僅
      為被告朋友之女友，平常不常聯繫，被告卻耗費時間、心
      力，事先以電話聯繫，再依約前往約定地點交付毒品、收
      取金錢，且據張芳華上開證述，次數不僅1 次，甘冒風險
      多次購入後販出，其間無賺取任何差價，反需承擔被查獲
      後面臨重刑之可能，衡之常情殊難想像。
    3.再者，證人張芳華證述以2,000 元向被告購買約3 公克1
      小包之愷他命等情明確，惟因被告不承認有上開販賣第三
      級毒品之事實，本院自無從查得其販入上開愷他命之真正
      價格，及其是否因非法販賣該愷他命予上開證人而獲得具
      體利潤之金額。但由證人張芳華於本院審理時證述：購買
      的愷他命質量、重量跟之前拿到的比較少等語（本院卷第
      64頁背面），綜合上情觀察判斷，可推知被告係將毒品減
      量而獲利，此舉亦屬販賣利益之獲得，是其販賣第三級毒
      品，主觀上應有營利之意圖無疑。
  (六)綜上所述，被告所辯均屬事後諉責之詞，無從採信，本件事
    證明確，其意圖營利而販賣愷他命予張芳華、轉讓愷他命予
    葉巍樺、楊勝傑之犯行，均堪認定，應依法論科。
三、論罪科刑：
  (一)按愷他命（Ketamine）係毒品危害防制條例第2 條第2 項第
    3 款所定之第三級毒品，亦係行政院依管制藥品管理條例第
    3 條第2 項核定公告之第三級管制藥品，惟依行政院衛生署
    食品藥物管理局99年6 月9 日FDA 藥字第0990026794號函附
    之歷年來經公告禁止使用、販售之禁藥明細表，愷他命尚未
    列屬藥事法第22條第1 項第1 款所稱經行政院衛生署明令公
    告禁止製造、調劑、輸入、輸出、販賣或陳列之毒害藥品之
    禁藥，但仍屬藥品管理之範疇，是其製造或輸入，仍應依藥
    事法之相關規定辦理，始為合法，若非屬藥事法第20條第1
    項第1 款所稱未經核准擅自製造之偽藥，抑或非屬藥事法第
    22條第1 項第2 款所規定未經核准擅自輸入之禁藥，則僅屬
    合法產品非法使用之毒品危害防制條例所稱之各級毒品。查
    被告轉讓之愷他命，尚無證據可認係未經核准擅自製造之偽
    藥，或未經核准擅自輸入之禁藥，基於罪疑惟輕原則，應認
    被告轉讓之愷他命非屬藥事法所稱之禁藥或偽藥，僅屬毒品
    危害防制條例第2 條第2 項第3 款所定之第三級毒品。故核
    被告就事實欄一(一)所為，係犯毒品危害防制條例第4 條第3
    項之販賣第三級毒品罪；就事實欄一(二)所為，係犯同條例第
    8 條第3 項之轉讓第三級毒品罪。
  (二)另被告轉讓予葉巍樺、楊勝傑之愷他命數量不詳，僅係被告
    本人施用時，一同無償讓葉巍樺、楊勝傑施用，依罪疑惟輕
    原則，應認其數量未超過行政院所發布「轉讓毒品加重其刑
    之數量標準」第2 條第1 項第3 款、第2 項所定之第三級毒
    品純質淨重20公克以上，故不依毒品危害防制條例第8 條第
    6 項規定加重其刑，附此敘明。
  (三)被告所犯上開販賣第三級毒品罪與轉讓第三級毒品罪間，犯
    意各別、行為互殊，應予分論併罰。
  (四)又被告有如事實欄所記載之前科紀錄，此有臺灣高等法院被
    告前案紀錄表1 份附卷足憑，其於有期徒刑執行完畢後，5
    年內故意再犯本件有期徒刑以上之各罪，為累犯，應依刑法
    第47條第1 項之規定分別加重其刑。
  (五)被告轉讓愷他命予葉巍樺、葉巍樺之犯行，經其於偵查及審
    判中均有自白（100 年度偵字第1770號卷第151 頁、第159
    頁，本院卷第21頁背面、第72頁背面），就上開事實欄一(二)
    轉讓第三級毒品罪部分，爰依毒品危害防制條例第17條第2
    項之規定減輕其刑，並依法先加而後減之。
  (六)爰審酌被告有事實欄所載之前科紀錄，此有臺灣高等法院被
    告前案紀錄表1 份在卷可參，被告供陳本身有施用愷他命之
    惡習，當知毒品對人身心戕害之嚴重性，竟仍漠視法令之禁
    制，販賣、轉讓第三級毒品愷他命，戕害他人身心，同時對
    社會秩序造成危害，所為自應予以非難；又其犯後僅坦承轉
    讓第三級毒品犯行，犯罪後態度不佳。惟考量被告販賣第三
    級毒品之次數1 次，所得2,000 元，並非販賣毒品之大盤，
    及轉讓第三級毒品1 次，係自己施用愷他命時同時無償供葉
    巍樺、楊勝傑一起施用，數量非多，兼衡被告在菜市場擔任
    送貨工作，家中有未婚妻與即將出生之女兒，智識程度為國
    中畢業，及檢察官求處應執行有期徒刑7 年等一切情狀，分
    別量處如主文所示之刑，並定其應執行之刑。
  (七)沒收部分：
    1.按犯第4 條至第9 條之罪者，其供犯罪所用或因犯罪所得
      之財物，均沒收之，如全部或一部不能沒收時，追徵其價
      額或以其財產抵償之，毒品危害防制條例第19條第1 項定
      有明文。次按毒品危害防制條例第19條第1 項規定性質上
      係沒收之補充規定。其屬於本條所定沒收之標的，如得以
      直接沒收者，判決主文僅宣告沒收即可，不生「追徵其價
      額」或「以其財產抵償之」問題，須沒收之標的全部或一
      部不能沒收時，始生「追徵其價額」或「以其財產抵償之
      」選項問題。而「追徵其價額」或「以其財產抵償之」係
      屬兩種選項，分別係針對現行貨幣以外之其他財產與現行
      貨幣而言。又本規定所稱「追徵其價額」者，係指所沒收
      之物為金錢以外之其他財物而無法沒收時，因其實際價值
      不確定，應追徵其價額，使其繳納與原物相當之價額，並
      無以其財產抵償之問題。倘嗣後追徵其金錢價額，不得結
      果而須以其財產抵償者，要屬行政執行機關依強制執行之
      法律之執行問題，即無不能執行之情形，自毋庸諭知「或
      以其財產抵償之」。如不能沒收之沒收標的為金錢時，因
      價值確定，判決主文直接宣告「以其財產抵償之」即可，
      不發生追徵價額之問題（最高法院99年度第5 次刑事庭會
      議(二)可為參照）。
    2.被告持用不詳廠牌行動電話1 支（內含門號0000000000號
      SIM 卡1 張）、不詳廠牌行動電話1 支（內含門號000000
      0000號SIM 卡1 張）均為其所申請、使用等情，經其供陳
      在卷（100 年度偵字第1770號卷第2 頁背面）。又證人張
      芳華於100 年3 月30日警察詢問時陳稱：其都是撥打廖宏
      祥0000000000、0000000000號行動電話聯絡購毒事宜等語
      （100 年度偵字第1770號卷第42頁至第45頁），並於本院
      審理時亦稱：被告廖宏祥有2 、3 支行動電話，都記在手
      機內，所以不記得被告電話號碼，其所使用之0000000000
      號行動電話，因合約到期已經停止使用等語（本院卷第65
      頁、第68頁）。是上開不詳廠牌行動電話1 支（內含門號
      0000000000號SIM 卡1 張），既為被告廖宏祥所有，並供
      其販賣第三級毒品交易聯絡所用之物，應依上開毒品危害
      防制條例第19條第1 項之規定，於被告販賣第三級毒品罪
      部分宣告沒收之，如全部或一部不能沒收時，追徵其價額
      。另於100 年2 月16日傍晚交易時，被告廖宏祥使用之行
      動電話，究竟為何，是否屬於被告所有，均有疑問，且已
      無從查悉確認，故不為沒收之諭知，附此敘明。
    3.被告所犯事實欄一(一)部分之販賣第三級毒品所得2,000 元
      ，雖未扣案，亦應依上開規定，應於被告販賣第三級毒品
      罪部分宣告沒收之，如全部或一部不能沒收時，以其財產
      抵償之。
    4.扣案吸食愷他命使用之盤子1 個，亦為被告所有，供其自
      己與無償轉讓第三級毒品愷他命予葉巍樺、楊勝傑一同施
      用愷他命時使用，業據被告供認在卷（本院卷第70頁背面
      ），應依刑法第38條第1 項第2 款之規定，於轉讓第三級
      毒品罪部分宣告沒收之。
四、據上論斷，應依刑事訴訟法第299 條第1 項前段，毒品危害
    防制條例第4 條第3 項、第8 條第3 項、第17條第2 項、第
    19條第1 項，刑法第11條前段、第51條第5 款、第47條第1
    項、第38條第1 項第2 款，判決如主文。
本案經檢察官何宗霖到庭執行職務
中    華    民    國   100    年    11    月    25    日
            刑事第三庭  審判長法  官  林輝煌
                              法  官  陳雅琪
                              法  官  蕭雅毓
以上正本證明與原本無異。
如不服本判決應於收受判決後10日內向本院提出上訴書狀，並應
敘述具體理由；其未敘述上訴理由者，應於上訴期間屆滿後20日
內向本院補提理由書（均須按他造當事人之人數附繕本）。「切
勿逕送上級法院」。
                              書記官 鍾宜津
中    華    民    國   100    年    11    月    25    日
附錄論罪科刑條文全文：
毒品危害防制條例第4條
製造、運輸、販賣第一級毒品者，處死刑或無期徒刑；處無期徒
刑者，得併科新臺幣 2 千萬元以下罰金。
製造、運輸、販賣第二級毒品者，處無期徒刑或 7 年以上有期
徒刑，得併科新臺幣 1 千萬元以下罰金。
製造、運輸、販賣第三級毒品者，處 5 年以上有期徒刑，得併
科新臺幣 7 百萬元以下罰金。
製造、運輸、販賣第四級毒品者，處 3 年以上 10 年以下有期
徒刑，得併科新臺幣 3 百萬元以下罰金。
製造、運輸、販賣專供製造或施用毒品之器具者，處 1 年以上
7 年以下有期徒刑，得併科新臺幣 1 百萬元以下罰金。
前五項之未遂犯罰之。
毒品危害防制條例第8條
轉讓第一級毒品者，處 1 年以上 7 年以下有期徒刑，得併科新
臺幣 1 百萬元以下罰金。
轉讓第二級毒品者，處 6 月以上 5 年以下有期徒刑，得併科新
臺幣 70 萬元以下罰金。
轉讓第三級毒品者，處 3 年以下有期徒刑，得併科新臺幣 30
萬元以下罰金。
轉讓第四級毒品者，處 1 年以下有期徒刑，得併科新臺幣 10
萬元以下罰金。
前四項之未遂犯罰之。
轉讓毒品達一定數量者，加重其刑至二分之一，其標準由行政院
定之。